【裁判字號】    95,交抗,949
【裁判日期】    951229
【裁判案由】    違反道路交通管理處罰條例
【裁判全文】
臺灣高等法院交通事件裁定             95年度交抗字第949號
抗  告  人
即受處分人  甲○○
                      之1
上列抗告人即受處分人因違反道路交通管理處罰條例案件，不服
臺灣士林地方法院中華民國九十五年十月二十日所為裁定（九十
五年度交聲字第七三七號），提起抗告，本院裁定如下：
    主  文
抗告駁回。
    理  由
一、抗告意旨略以：抗告人於九十五年九月七日下午二時四十六
    分許，在中泰賓館施工圍籬旁之柏油路邊暫停機車，該處原
    為中泰賓館車輛進出車道，因施工緣故改為工程車輛進出通
    道，該工地並設有鐵門，以控管進出之工程車輛，此道路雖
    緊臨人行道，但其用途並非專供行人行走之道路，故非人行
    道，是抗告人並無違反道路交通安全規則第一一一條第一項
    第一款及第一一二條第一項第一款之情事。又依一般訴訟案
    件慣例，法官應只對案件內容裁定是否成立，從未聽聞法官
    在裁定案件內容不成立後，針對相同事件自行以其他法條判
    決云云。
二、按人行道，不得臨時停車，而禁止臨時停車處所不得停車；
    又汽車（按依道路交通管理處罰條例第三條第八款規定，包
    括機器腳踏車）駕駛人停車時，在禁止臨時停車處所停車者
    ，處新臺幣（下同）六百元以上一千二百元以下罰鍰，此為
    道路交通安全規則第一百一十一條第一項第一款、第一百一
    十二條第一項第一款、道路交通管理處罰條例第五十六條第
    一項第一款所分別明定。
    查抗告人甲○○所有之車號ＨＱＸ─九六九號機車，於九十
    九年九月七日下午二時四十六分許，停放在臺北市○○○路
    一六八號前之事實，業據抗告人於上開抗告意旨中自承甚詳
    ，此外復有採證照片一張附卷可稽，應堪認定。
    次按，人行道指為專供行人通行之騎樓、走廊，及劃設供行
    人行走之地面道路，與人行天橋及人行地下道，道路交通管
    理處罰條例第三條第三款定有明文，依前開採證照片觀之，
    抗告人停放車號ＨＱＸ─九六九號機車之位置為緊鄰紅磚人
    行道之柏油路面，該柏油路面則與紅磚人行道平坦相連，形
    成專供行人通行之道路，且係供行人於道路側邊通行之唯一
    路線，苟該路面可供汽機車停放而被全部佔滿，勢必造成行
    人行走至此路段時僅能行走在人行道外之快車道上，而影響
    行人之通行安全，且該路段確有行人正在通行中，此有該採
    證照片可證，衡情任何汽機車駕駛人一望即可明確知悉該路
    面係供行人通行之道路。再者，該路段亦設有人行道上禁止
    停車之標誌，此有臺北市政府警察局松山分局九十五年八月
    十日北市警松分交字第０九五三二五四二九００號函在卷可
    佐，從而，依前揭規定，當屬人行道之一部分甚明。
三、原審以抗告人確有於前揭時、地，在人行道上停車之違規行
    為，認定本件違規事由應係在禁止臨時停車處所停車，而非
    違反停車位置不依規定，復以原處分機關援引道路交通管理
    處罰條例第五十六條第一項第九款規定，裁罰異議人，尚有
    未洽，而認抗告人之異議雖無理由，惟原處分既有上開不當
    之處，由原審將原處分撤銷，改依道路交通管理處罰條例第
    五十六條第一項第一款及違反道路交通管理事件統一裁罰標
    準表規定，裁罰如原審主文所示，其認事用法經核均無違誤
    。另法院對於自行依相關事證認定之違規事實適用適當之法
    律規定為法所許可，並無受原裁決引用法條之拘束，抗告人
    抗告意旨認為「依一般訴訟案件慣例，法官應只對案件內容
    裁定是否成立，從未聽聞法官在裁定案件內容不成立後，針
    對相同事件自行以其他法條判決」云云，似有誤會。
    綜上所述，抗告人提起本件抗告為無理由，依法應予駁回。
四、據上論斷，應依道路交通管理處罰條例第八十九條，道路交
    通案件處理辦法第二十六條，刑事訴訟法第四百十二條，裁
    定如主文。
中    華    民    國    95    年    12    月    29    日
                    交通法庭審判長法  官  溫耀源
                                  法  官  段景榕
                                  法  官  陳健順
以上正本證明與原本無異。
不得再抗告。
                                  書記官  陳菊珍
中    華    民    國    95    年    12    月    29    日


司法院資訊處製作；財團法人民間司法改革基金會備份。
